【裁判字號】    89,易,3151
【裁判日期】    900516
【裁判案由】    竊盜
【裁判全文】
臺灣桃園地方法院刑事判決                        八十九年度易字第三一五一號
    公  訴  人  臺灣桃園地方法院檢察署檢察官
    被      告  丙○○
右列被告因竊盜件，經檢察官提起公訴（八十九年度偵字第一六七九三號），本院判
決如左：
        主  文
丙○○竊盜未遂，處有期徒刑肆月，如易科罰金，以參佰元折算壹日。
        事  實
一、丙○○前曾於民國八十六年間因犯偽造有價證券及偽造文書案件，分別經臺灣臺
    北地方法院判處有期徒刑三年六月、六月確定，經定應執行刑為有期徒刑三年十
    月，嗣又於八十八年間因犯竊盜案件，由臺灣高等法院判處有期徒刑八月確定，
    接續執行，於八十九年四月假釋付保護管束，現仍假釋中。丙○○於八十九年十
    月二十六日十九時二十分許，在桃園縣龍潭鄉○○路二九二號前，見乙○○所有
    車號ＫＶ－三九八一號自小客車之右前車門，因遭不詳人士撬壞門鎖開啟而未關
    閉，且四下無人，竟意圖為自己不法之所有，彎身進入車內著手以手搜尋該車前
    座物品欲竊取財物，嗣經巡邏員警發覺可疑當場查獲而未遂。
二、案經桃園縣警察局平鎮分局報請臺灣桃園地方法院檢察署檢察官偵查起訴。
        理  由
一、訊據被告丙○○矢口否認有竊盜之犯行，辯稱：伊當日僅因好奇彎身看車內駕駛
    座旁邊附近東西，但並未觸摸任何物品，手上亦未戴手套或任何工具云云。惟查
    ，右揭犯罪事實，業據警員甲○○詰證稱：當時巡邏至該處，見被告站在車旁，
    上半身已一半彎身進入車內，手在摸手煞車附近的東西，渠等馬上靠近，要被告
    拿出證件，被告先稱車子是他朋友的，惟無法回答車主係何人等語（見本院九十
    年二月十三日訊問筆錄）；另被害人乙○○亦詰證稱：伊當日與妻逛夜市，車門
    原有鎖起，嗣返回時發現警員與被告在車旁，其車右前門之鎖已被弄壞，車內手
    剎車附近有被翻動過，手煞車後整個置物箱被拿起，音響下抽屜亦被打開等語（
    見同前訊問筆錄），堪認被告確已著手於搜尋車內財物之竊盜犯行。被告雖辯稱
    僅係觀看，並未觸摸任何物品云云，惟其於警訊中業自承：當時因見車門開啟，
    車內燈是亮的，就好奇並起貪念，進入車內摸動車上之物品等語（見偵卷第九頁
    ），足見其嗣翻異前供，洵係卸責之詞，並無足採。此外，復有車籍作業系統－
    查詢認可資料乙紙、車號ＫＶ－三九八一號自小客車照片二幀附卷可佐，被告犯
    行已臻明確，堪以認定，應予依法論科。
二、至被告請求傳訊另一證人即車號ＬＡ－一九二八自小客貨貨車車主丁○○，惟查
    該證人已於警訊中證述綦詳，且其與本案竊盜事實並無關連，核無傳訊之必要，
    附此敘明。
三、被告丙○○甫彎身進入車內著手摸索車內物品，即為警查獲，屬未遂階段。核其
    所為，係犯刑法第三百二十條第三項、第一項之竊盜未遂罪。公訴意旨雖認被告
    係犯毀壞安全設備竊盜未遂罪，惟經查並無任何證據足認車號ＫＶ－三九八一號
    自小客車右前車門之門鎖，係被告以不詳工具撬壞，而證人即查獲警員甲○○亦
    證稱：當日並未發現被告身上或該車附近地面有相關鐵器或物品，是公訴意旨於
    起訴書事實欄記載被告「以不詳工具撬開車門」，於所犯法條欄論述該車門鎖遭
    被告破壞等語，顯屬臆測；又毀壞「車門」之鎖，亦核非屬刑法第三百二十一條
    第二款之「安全設備」，公訴意旨認被告係犯刑法第三百二十一條第二項、第一
    項第二款之罪，尚有未洽，惟起訴事實相同，起訴法條應予變更。又被告已著手
於竊盜犯行之實施，然因遭警查獲而未竊得任何財物，為未遂犯，應依刑法第二
    十六條前段之規定，按既遂犯之刑度減輕其刑。爰審酌被告犯罪之動機、手段、
    其犯罪所生之危害尚小、及其前即有竊盜前科，素行不良、犯後否認犯行等一切
    情狀，量處如主文所示之刑。按行為後法律有變更者，適用裁判時之法律，刑法
    第二條第一項前段定有明文。本件被告行為後，刑法第四十一條於九十年一月十
    日經修正公布，並於同年月十二日生效，易科罰金之適用範圍擴大為最重本刑五
    年以下有期徒刑之罪，並明定併合處罰之數罪，如各罪均得易科罰金者，其應執
    行之刑逾六月時，亦得適用之。茲比較新舊刑法第四十一條之結果，以修正後之
    刑法第四十一條較有利於被告，故依前揭說明，應適用裁判時之法律即修正後之
    刑法第四十一條，本院自應就前揭宣告之刑諭知易科罰金之折算標準。扣案之棉
    布手套乙雙雖係被告所有，惟係自被告褲子口袋起出之事實，業據警員甲○○於
    本院審理時證述綦詳，核與被告供稱：該手套斯時是放在口袋並未戴上之情相符
    ，是該棉布手套顯非供被告犯罪所用之物自明，爰不另為沒收之諭知，附此敘明
    。
據上論斷，應依刑事訴訟法第二百九十九條第一項前段、第三百條，刑法第二條第一
項前段、第三百二十條第三項、第一項、第二十六條前段、修正後第四十一條第一項
前段，罰金罰鍰提高標準條例第一條前段、第二條，判決如主文。
本案經檢察官洪景明到庭執行職務。
中        華        民        國      九十    年    五    月    十六    日
                                      臺灣桃園地方法院刑事第六庭
                                            法  官  林  曉  芳
右正本證明與原本無異。
如不服本判決，應於判決送達後十日內向本院提出上訴狀（應附繕本），上訴於臺灣
高等法院。
                                            書記官  巫  孟  蓉
中        華        民        國      九十    年    五    月    十七    日
附論罪科刑依據之法條:
刑法第三百二十條
意圖為自己或第三人不法之所有，而竊取他人之動產者，為竊盜罪，處五年以下有期
徒刑、拘役或五百元以下罰金。
意圖為自己或第三人不法利益，而竊佔他人之不動產者，依前項之規定處斷。
前二項之未遂犯罰之。


司法院資訊處製作；財團法人民間司法改革基金會備份。
